臺灣臺北地方法院刑事判決　　　　　　　　　　　　九十二年度易字第二二七七號
　　公　訴　人　臺灣臺北地方法院檢察署檢察官
　　被　　　告　乙○○
　　選任辯護人　林上鈞律師
右列被告因恐嚇等案件，經檢察官提起公訴（九十二年度偵字第一五三五六號、九十
二年度偵字一六九００號），本院判決如左：
    主  　文
乙○○無罪。
    理　　由
一、公訴意旨係以：被告乙○○係被害人丙○○之姪女，緣於民國七十四年間，被告
    曾向被害人承租位在臺北市○○區○○街某處房屋，被告搬進未滿一個月即要求
　　退租，雙方合意由被害人將押金及第一個月租金共計新臺幣（下同）二萬七千元
  　退還作為補償費。及至九十二年六月十二日，被告竟以要求連本帶利退還前開補
    償費共計三十萬元為由，先夥同六、七名真實姓名年籍不詳、自稱討債公司人員
    之男子，至被害人位在臺北縣新店市○○路六十巷十二號四樓住處樓下叫囂、謾
    罵，並基於恐嚇之概括犯意，出言：「不還錢、要你好看。」等加害生命、身體
　　之言語，恐嚇被害人使其心生畏懼，致生危害於其安全。被告復以前揭理由，於
　　九十二年六月十七、二十一、二十八、三十日，多次撥打電話至被害人前開住處
 　 ，以不出聲音或叫囂、謾罵、羞辱之方式騷擾被害人，甚而出言：「我會不斷找
　　人去跟你討回公道，你如果不給我一個交代，我會跟你追究到底。」（起訴書雖
  　另載有『你只要敢動他一根寒毛，我就要讓你死。』、『要對你潑硫酸。』等語
    ，惟此經公訴人於本院九十三年二月二日審理時當庭以言詞刪除更正）等語，恐
    嚇被害人使其心生畏懼，致生危害於其安全。因而認被告涉犯刑法第三百零五條
　　之恐嚇罪嫌云云。
二、按犯罪事實應依證據認定之，無證據不得認定其犯罪事實；復不能證明被告犯罪
    者，應諭知無罪之判決，刑事訴訟法第一百五十四條、第三百零一條第一項分別
    定有明文。次按認定不利於被告之事實，須依積極證據，苟積極證據不足為不利
    於被告事實之認定，即應為有利於被告之認定，更不必有何有利之證據，最高法
    院著有三十年上字第八一六號判例足資參照。再按告訴人之告訴，係以使被告受
    刑事訴追為目的，是其陳述是否與事實相符，仍應調查其他證據以資審認。
三、訊據被告對於在九十二年六月十二日前往被害人住處及撥打電話向被害人稱：「
    我會不斷找人去跟你討回公道，你如果不給我一個交代，我會跟你追究到底。」
    等語固不否認，惟堅詞否認有何恐嚇之犯行，辯稱：「九十二年六月十二日我並
    沒有帶同六、七個男子前往被害人住處，當日是被害人找我過去，我也沒有向被
    害人說：『不還錢、要你好看。』。而且我也沒有撥打電話給被害人，故意不出
    聲音，或叫囂、謾罵、羞辱被害人。」等語。
四、經查：
　　(1)被害人於九十二年八月十五日偵查時到庭指稱：「被告及其他男子（即討債公
  　　司人員）均有說不還錢，要你好看。」等語，核與證人甲○○於本院九十三年
    　二月二日審理時到庭結證稱：「我有聽到有人說你不還錢要你好看的話，那是
      被告說的，她說的很大聲。」等情，是渠二人對於當時究係「被告」或係「討
      債公司人員」出言向被害人恐嚇之指（證）述並不一致；另參以證人甲○○於
      九十二年七月一日警訊時證稱：「被告出言恐嚇被害人，內容為你欠錢要還錢
      ，如果你不還錢，我就找黑道來要錢。」，及於九十二年八月十五日偵查時到
      庭證稱：「當時討債公司有人說若不還錢要你好看，被告也有說你不還錢，絕
      不罷休。」等語，則證人甲○○對於被告恐嚇之內容究係「如果你不還錢，我
      就找黑道來要錢」或係「你不還錢，絕不罷休」之證述前後亦不一致，據此，
      被害人前揭指稱被告於九十二年六月十二日，夥同六、七名討債公司人員，至
      其住處向其恐嚇稱：「不還錢，要你好看。」等情，是否可信，要非無疑。
    (2)證人徐浩庭即九十二年六月十二日前往現場處理之員警於本院九十三年二月二
      日審理時到庭結證稱：「當時很吵，在馬路上他們（即被告與被害人）一人站
      一邊，我站中間，他們在叫罵，講什麼我也聽不懂，我並沒有聽到有人說不還
      錢要你好看，以及類似的話。而當時在場只有四男一女。」等語綦詳，衡諸常
      情，證人徐浩庭與被告及被害人間均素不相識，亦無仇怨，且證人徐浩庭於九
      十二年六月十二日當日前往現場係依法執行公務，其到庭在本院法官面前以言
      詞供述本件訴訟上之待證事實，自無迴護被告或係被害人之必要，故足認證人
      徐浩庭前揭證詞應為真實而可採，基此，應堪認當時在場者僅有四男一女，非
      如被害人所稱被告係帶同六、七人前往，及被告或其他在場之人並無向被害人
      恐嚇稱「不還錢，要你好看。」等語。
    (3)被害人前揭另指稱被告曾多次撥打電話至其住處，故意不出聲音，或對其叫囂
      、謾罵、羞辱等情，此部分犯罪事實除據被害人之片面指述外，並未提出其他
      確切之證據以供本院參憑，自難憑其空言指摘，而認被告有何此部分恐嚇之犯
      行。
    (4)被告雖有撥打電話至被害人住處，向其表示：「我會不斷找人去跟你討回公道
      ，你如果不給我一個交代，我會跟你追究到底。」等語，惟因被告與被害人間
　　　之金錢糾紛尚未解決，是被告上揭言詞係基於滿足自己對被害人債權之目的所
  　　為；且觀諸該文字之描述亦非涉有不法之恐嚇言詞，故應認係合法行使其催討
   　 債務之行為，從而，亦難認被告上揭言詞涉有刑法恐嚇之犯行。
五、綜前所述，被告前揭所辯，應堪採信。此外，復查無其他積極證據足資證明被告
    有何公訴意旨所指恐嚇之犯行，不能證明被告被指訴之犯行，揆諸首開法條及判
    例之說明，依法自應諭知無罪之判決。
據上論斷，應依刑事訴訟法第三百零一條第一項，判決如主文。
本案經檢察官蔡宏展到庭執行職務。
中　　　華　　　民　　　國　　九十三　　年　　　二　　　月　　 十六 　　日
　　　　　　　　　　　　　　　　臺灣臺北地方法院刑事第七庭
                                　  審判長法官  梁耀鑌
                                　　　　　法官  蕭清清
　　　　　　　　　　　　　　　　　　　　　法官  蔡正雄
右正本證明與原本無異。
如不服本判決，應於判決送達後十日內向本院提出上訴狀（應抄附繕本）。告訴人或
被害人如對於本判決不服者，應具備理由請求檢察官上訴，其上訴期間之計算係以檢
察官收受判決正本之日期為準。
                                        書記官  黃秀琴
中　　　華　　　民　　　國　　九十三　　年　　　二　　　月　　 十七 　　日
